臺灣臺北地方法院刑事判決　　　　　　　93年度易字第1416號
　　公　訴　人　臺灣臺北地方法院檢察署檢察官
　　被　　　告　甲○○
上列被告因違反動產擔保交易法案件，經檢察官提起公訴（九十
三年度偵字第一一九二０號），本院判決如下：
    主  　文
甲○○動產擔保交易之債務人，意圖不法之利益，將標的物遷移
，致生損害於債權人，處拘役伍拾日，如易科罰金，以佰元折
算壹日。緩刑貳年。
    犯罪事實
一、甲○○於民國九十一年十一月二十日向劉志鵬購買價值新台
    幣（下同）十二萬一千九百二十元之車牌號碼ＪＺ─一九二
    六號自用小客車一輛，因無法一次付清價金，旋於同日，與
    劉志鵬及設於台北市大安區○○○路○段二號十五樓之裕融
    企業股份有限公司（下稱裕融公司），簽訂動產擔保交易動
    產抵押設定登記申請書及債權讓與暨動產抵押契約書，劉志
    鵬以應收帳款轉讓方式將上開分期付款總價十二萬一千九百
    二十元之債權轉讓與裕融公司，甲○○則以所購上開汽車為
    抵押物，設定動產扺押權予裕融公司，以動產擔保上述汽車
    貸款，為動產擔保交易之債務人。雙方約定分期付款總價金
    自九十一年十一月二十日起至九十三年十一月二十日止，分
    二十四期償還，每一月為一期，每期應給付本息五千零八十
    元，標的物存放地點為台北市○○區○○街二一四號四樓之
    三。且約定在動產擔保之債權未全部付清前，甲○○僅得依
    約占有使用，不得任意遷移、出賣、出質或為其他處分。詎
    甲○○於繳納六期分期款項後，因認上開汽車使用上不如預
    期便利，乃違反上開約定，意圖為自已不法之利益，將上開
    汽車遷移，未存放於約定地點，且自九十二年六月二十日起
    拒繳任何本息與裕融公司，共欠負裕融公司十八期貸款共九
    萬一千四百四十元，致債權人裕融公司喪失抵押權之債權擔
    保而生損害。嗣裕融公司因甲○○未依約繳款，乃由該公司
    外訪人員至甲○○上開住處查訪，未發現上開汽車，始知上
    情。
二、案經裕融公司訴由台灣台北地方法院檢察署（以下稱台北地
    檢署）發交台北市政府警察局信義分局移送台北地檢署檢察
    官偵查起訴，甲○○於本院審理中因傳喚、拘提無著，由本
    院於九十三年十二月十四日發布通緝，嗣由警於九十四年二
    月四日緝獲甲○○而解送本院歸案審理。
    理    由
一、上揭犯罪事實一之部分，業據告訴人代理人乙○○、高菲菲
    於警詢及接受檢察事務官偵訊時指訴綦詳（九十三年度偵字
    第一一九二０號偵查卷第十五頁至第十九頁偵查筆錄、第五
    十五頁至第五十六頁及第五十八頁詢問筆錄參照，而告訴代
    理人前開供述雖係於本件審判以外所做成，然經檢察官及被
    告於本院九十四年四月二十日審理時同意作為證據使用，本
    院卷內之該次期日審判筆錄參照），並有被告與裕隆公司就
    上開車號汽車所簽定之動產擔保交易動產抵押設定登記申請
    書、債權讓與暨抵押契約書、繳款資料、外訪報告單、存證
    信函、消費者貸款申請書、呆帳結清試算表、核貸建議書各
    一紙及催收紀錄歷史查詢資料十四紙附卷足憑（同上偵查卷
    第二十一頁至第二十二頁、第三十頁至第四十七頁及第六十
    四頁至六十六頁參照，上開文書證據均經檢察官及被告於本
    院九十四年四月二十日審理時同意作為證據使用，本院卷內
    之該次期日審判筆錄參照），且被告對於上揭犯罪事實已於
    本院行準備程序及審理時供承不諱（本院九十四年三月九日
    準備程序筆錄及同年四月二十日審判筆錄參照），是依(一)告
    訴人代理人乙○○、高菲菲之指訴、(二)前述動產擔保交易動
    產抵押設定登記申請書、(三)債權讓與暨抵押契約書、(四)繳款
    資料、(五)外訪報告單、(六)存證信函、(七)消費者貸款申請書、
    (八)呆帳結清試算表、(九)核貸建議書、(十)催收紀錄歷史查詢資
    料等補強證據已足資擔保被告於本院行準備程序時及審理時
    所為上開任意性自白具有相當程度之真實性，而得使本院確
    信被告前述自白之犯罪事實確屬真實，從而依刑事訴訟法第
    一百五十六條第一項「被告之自白，非出於強暴、脅迫、利
    誘、詐欺、違法羈押或其他不正之方法，且與事實相符者，
    得為證據。」及第二項「被告之自白，不得作為有罪判決之
    唯一證據，仍應調查其他必要之證據，以查其是否與事實相
    符。」規定，本院自得依被告前述自白及各該補強證據認定
    被告確有為前述犯行，本件事證明確，被告犯行堪以認定。
二、核被告甲○○所為，係犯動產擔保交易法第三十八條動產擔
    保交易之債務人，意圖不法之利益，將標的物遷移，致生損
    害於債權人罪。爰審酌被告其犯罪目的、手段、智識程度、
    所生危害，與告訴人達成和解，願意分期償還告訴人（本院
    前開期日審判筆錄參照），暨於本院審理中坦承犯行顯已知
    所悔悟等一切情狀，量處如主文所示之刑，並諭知易科罰金
    之折算標準。查被告前固於七十年五月間因犯竊盜案件，經
    台灣台中地方法院判處有期徒刑一年，判決確定後於七十五
    年六月九日縮短刑期假釋執行完畢，然被告自此之後即未曾
    再犯罪受有期徒刑以上刑之宣告，此有台灣高等法院全國前
    案紀錄表在卷足憑，且告訴人代理人乙○○於本院九十四年
    四月二十日審理時亦請本院給予被告一緩刑自新之機會（當
    日審判筆錄參照），其經此偵審程序，應知警惕，信無再犯
    之虞，本院因認上開刑之宣告，以暫不執行為適當，併予諭
    知緩刑二年，以啟自新。
據上論斷，應依刑事訴訟法第二百九十九條第一項前段，動產擔
保交易法第三十八條，刑法第十一條前段、第四十一條第一項前
段、第七十四條第二款，罰金罰鍰提高標準條例第一條前段、第
二條，判決如主文。
本案經檢察官林黛利到庭執行職務。
中　　華　　民　　國　　94　　年　　5 　　月　　27　　日
　　　　　　　　　刑事第九庭審判長法  官 葉建廷
                                  法  官 官信成
                                  法  官 葉珊谷
以上正本證明與原本無異。
檢察官、被告如不服本判決，應於判決送達後10日內向本院提出
上訴狀（告訴人裕融公司如對於本判決不服者，應向檢察官提出
聲請，由檢察官斟酌是否提起上訴不得直接向本院提起上訴，其
上訴期間之計算，係以檢察官收受判決正本之日期為準，並非以
告訴人收受本判決之時間為準）。
　　　　　　　　　　　　　　　  　書記官　顏淑華
中　　華　　民　　國　　94　　年　　5 　　月　　27　　日
附錄本案論罪科刑法條全文：
動產擔保交易法第三十八條：
動產擔保交易之債務人，意圖不法之利益，將標的物遷移、出賣
、出質、移轉、抵押或為其他處分，致生損害於債權人者，處三
年以下有期徒刑、拘役或科或併科六千元以下之罰金。
